臺灣彰化地方法院刑事判決　　　　　　　　　　　　　　九十一年度訴字第三九號
　　公　訴　人　臺灣彰化地方法院檢察署檢察官
　　被　　　告　甲○○
右列被告因竊盜案件，經檢察官提起公訴（八十九年度偵字第五七一四號），本院判
決如左：
    主  文
甲○○連續行使偽造私文書，處有期徒刑捌月。
如附表所示電話號碼之使用申請書上，分別偽造「莊貴重」、「辛○○」之署押均沒
收。
    事  實
一、甲○○基於意圖為自己不法所有之概括犯意，先於民國八十九年四月三十一日某
    時，利用至辛○○位彰化縣埤頭鄉鄉○○村四十八巷三號住處裝置冷氣時，
    趁辛○○不注意之際，竊取辛○○所有內裝有機、汽車駕駛執照二張、健保卡、
    機車行照等證件及現金約新台幣（下同）六千元之皮夾；復於同年七月二十八日
    一時許在台中縣太平市○○里○○路二三○號，見癸○○所有之車牌號碼ＭＶ─
    一九七○號自小客車上之鑰匙未拔，即發動電門以徒手之方式竊取該車得手後，
    供己使用。
二、甲○○另於不詳時間、地點，復基於收受贓物之犯意，收受真實姓名年籍不詳綽
　　號「阿凱」男子交付之庚○○及乙○○之身分證各乙枚，並與「阿凱」基於共同
    犯意之聯絡，由甲○○提供自己之相片，及由「阿凱」於八十九年年七月初在不
    詳處所，將上開庚○○及乙○○之身分證均換貼上甲○○之相片以變造上開身份
    證；甲○○又基於行使變造該特種文書身份證之概括犯意，分別於附表所示編號
    一至八之時間，連續行使上開變造庚○○之身分證及前開竊取自辛○○之駕照，
    未經庚○○及辛○○之同意，以庚○○及辛○○之名義，連續偽簽庚○○及辛○○之署押於台灣大哥大股份有限公司、和信電訊股份有限公司、遠傳電信股份有
    限公司行動電話號碼申請書之私文書上，再以偽造庚○○及辛○○名義制作之申
    請書，並分別持上開偽造私文書以行使，向前開三家公司申請行動電話號碼（詳
    如附表），足生損害於庚○○、辛○○及上開公司對客戶資料掌握之正確性。甲○○再承前收受贓物之概括犯意，於不詳時間、地點，收受真實姓名年籍不詳之
    男子『阿賢』交付之贓物戊○○身份證、壬○○汽車駕照、丁○○身份證、邱政
    憲身份證、丙○○汽車駕照、張永參現役軍人眷屬身份證。嗣於八十九年七月二
    十八日一時許，為警在彰化縣花壇鄉○○街三十三之二十六號旁，查獲其駕駛前
    揭竊自癸○○之汽車，並自前揭車內扣得變造之庚○○、乙○○身份證、辛○○
    駕照、健保卡、戊○○身份證、壬○○汽車駕照、丁○○身份證、邱政憲身份證
    、丙○○汽車駕照、己○○現役軍人眷屬身份證，始知上情。
二、案經彰化縣警察局移送臺灣彰化地方法院檢察署檢察官偵查起訴。
    理  由
一、右開事實，業據被告甲○○於本院審理中坦承不諱；核與被害人癸○○、庚○○
    、乙○○、戊○○、壬○○、丁○○、邱政憲、丙○○、張永參於景訊中指述之
    情節相符，亦與辛○○於警訊、偵查中指述明確，且有贓物認領保管單附卷憑參
    ，復有前開戊○○身份證、壬○○汽車駕照、丁○○身份證、邱政憲身份證、丙○○汽車駕照、己○○現役軍人眷屬身份證，及如附表所示之電話號碼各申請書
    影本扣案可稽，被告自白應與事實相符，其犯行可以認定。
二、核被告所為，係犯刑法第三百二十條第一項普通竊盜罪、第三百四十九條第一項
    罪嫌收受贓物罪、第二百十六條、第二百十二條之行使變造特種文書罪、第二百
    十六條、第二百十條之行使偽造文書罪。其偽造署押乃係偽造私文書之階段行為
    ，又其偽造特種文書及偽造私文書之低度行為均應為行使偽造特種文書、行使偽
    造私文書之高度行為所吸收，均不另論罪，而僅依行使偽造特種文書、行使偽造
    私文書罪論處。又其多次竊盜、收受贓物、行使偽造特種文書、行使偽造私文書
    犯行，均時間緊接，所犯係構成要件相同之罪，應係基於概括犯意為之，均應依
    連續犯之規定，僅論以竊盜、收受贓物、行使偽造特種文書、行使偽造私文書一
    罪，並加重其刑。被告所犯竊取辛○○之證件等物普通竊盜罪、收受贓物罪連續
    行使偽造特種文書、連續行使偽造私文書三罪間，均有方法結果之牽連關係，故
    應依刑法第五十五條之規定，從一重之行使偽造私文書罪論斷。爰審酌被告犯罪
    之動機、目的、手段、所生之危害及犯罪後之態度等一切情狀，量處如主文所示
    之刑，以示懲儆。被告於如附表所示電話號碼之使用申請書上，分別偽造「莊貴
    重」、「辛○○」之署押，應依刑法第二百十九條沒收。
據上論斷，應依刑事訴訟法第二百九十九條第一項前段、刑法第五十六條、第三百二
十條第一項、第三百四十九條第一項、第二百十六條、第二百十二條、第二百十條、
第五十五條、第二百十九條，罰金罰鍰提高標準條例第一條前段，判決如主文。
本案經檢察官林映姿到庭執行職務。
中　　華　　民　　國　　九十一　　年　　　三　　　月　　　　二十　　　　日
                                臺灣彰化地方法院刑事第一庭
                                    法　　　官  吳俊螢
右正本證明與原本無異。
如不服本判決，應於送達後十日內向本院提出上訴狀(須附繕本)。
告訴人或被害人對於判決如有不服具備理由請求檢察官上訴者，其上訴期間之計算係
以檢察官收受判決正本之日期為準。
                                    法院書記官
中　　華　　民　　國　　八十一　　年　　　　　　　月　　　　　　　　　日
附表
┌──┬────────┬────┬────┬───────┐
│編號│ 申　請　公　司 │行為時間│被偽造名│行動電話號碼　│
│　　│　　　　　　　　│　　　　│義之人　│　　　　　　　│
├──┼────────┼────┼────┼───────┤
│一　│台灣大哥大股份有│八十九年│庚○○　│0000000│
│　　│限公司　　　　 │六月二十│　　　　│六九六　　　　│
│　　│　　　　　　　　│六日　　│　　　　│　　　　　　　│
├──┼────────┼────┼────┼───────┤
│二　│同右　　　　　　│同右年六│辛○○　│0000000│
│　　│　　　　　　　　│月二十七│　　　　│五四六　　　　│
│　　│　　　　　　　　│日　　　│　　　　│　　　　　　　│
├──┼────────┼────┼────┼───────┤
│三　│同右　　　　　　│同右年七│庚○○　│0000000│
│　　│　　　　　　　　│月二十八│　　　　│二五四　　　　│
│　　│　　　　　　　　│日　　　│　　　　│　　　　　　　│
├──┼────────┼────┼────┼───────┤
│四　│同右　　　　　　│同右年七│同右　　│0000000│
│　　│　　　　　　　　│月二十八│　　　　│三五０　　　　│
│　　│　　　　　　　　│日　　　│　　　　│　　　　　　　│
├──┼────────┼────┼────┼───────┤
│五　│和信電訊股份有限│同右年七│同右　　│0000000│
│　　│公司　　　　　　│月七日　│　　　　│二六九　　　　│
├──┼────────┼────┼────┼───────┤
│六　│遠傳電信股份有限│同右年七│同右　　│0000000│
│　　│公司　　　　　　│月二十八│　　　　│０二六　　　　│
│　　│　　　　　　　　│日　　　│　　　　│　　　　　　　│
├──┼────────┼────┼────┼───────┤
│七　│同右　　　　　　│同右年七│同右　　│0000000│
│　　│　　　　　　　　│月二十二│　　　　│一八０　　　　│
│　　│　　　　　　　　│日　　　│　　　　│　　　　　　　│
├──┼────────┼────┼────┼───────┤
│八　│同右　　　　　　│同右年七│同右　　│0000000│
│　　│　　　　　　　　│月二十七│　　　　│三七四　　　　│
│　　│　　　　　　　　│日　　　│　　　　│　　　　　　　│
└──┴────────┴────┴────┴───────┘
